【裁判字號】    89,易,3786
【裁判日期】    891226
【裁判案由】    傷害
【裁判全文】
臺灣臺中地方法院刑事判決                        八十九年度易字第三七八六號
    公  訴  人  台灣台中地方法院檢察署檢察官
    被      告  乙○○
右列被告因傷害案件，經檢察官提起公訴（八十九年度偵字第一六九二七號），本院
判決如左：
    主  文
乙○○傷害人之身體，處有期徒刑貳月，如易科罰金，以參佰元折算壹日。
    事  實
一、緣丙○○（另案審理中）與陳秋菊係夫妻關係，惟因雙方感情不睦，於協調離婚
    之過程中屢起衝突，乙○○係丙○○之妻弟，二人間具有家庭暴力防治法第三條
    第四款所定家庭成員之關係。乙○○因不滿丙○○迭至其姊夫徐約翰之診所噴漆
    及與其姊間糾紛等情，遂於民國（下同）八十九年八月四日下午六時許，與甲○○共同前往丙○○位在台中縣大雅鄉○○村○○路○段一○二之三號住處，欲找
    丙○○商談上開糾紛，詎雙方見面即發生口角衝突，乙○○竟單獨基於傷害之犯
    意，自地上隨手撿拾不明之鈍器一支，毆打丙○○之頭部一下，進而發生拉扯，
    致丙○○受有頭皮三公分乘○．五公分之撕裂傷、上肢多處表皮擦傷等傷害。
二、案經丙○○訴由臺灣臺中地方法院檢察署檢察官偵查起訴。
    理  由
一、訊據被告乙○○固坦承於上開時地與告訴人丙○○發生拉扯，惟矢口否認有為任
    何傷害告訴人之犯行，辯稱：當日伊與甲○○至告訴人之住處談事情，是告訴人
    先持高爾夫球桿打伊，伊才還手云云。然查：證人即告訴人之子丁○○於偵查中
    證稱：伊一開門，被告就衝進來，衝進來之後，先與伊父親發生口角衝突，之後
    就打了起來，被告有打伊父親的頭部一下，因伊擋在中間，故並無打到其他部位
    （見偵查卷第三十三頁正面）；另證人甲○○於本院審理時亦證稱：當時告訴人
    要關門，被告要把門打開，在推的過程中門就開了，門打開後被告與告訴人就扭
    打在一起，伊與丁○○擋開告訴人及被告之前原本是徒手扭打，後來告訴人就拿
    一支高爾夫球球桿，被告從地上順手拿起一支木棒打起來．．。（見本院八十九
    年十二月十一日審理筆錄）等語明確，並有清泉醫院所出具之診斷證明書一紙在
    卷足憑。是被告辯稱：伊僅與告訴人先打伊，伊才還手云云，實不足採信。本件
    事證明確，被告犯行洵堪認定，應予依法論科。
二、核被告乙○○所為，係犯刑法第二百七十七條第一項傷害罪，屬家庭暴力防治法
    第二條第二項之家庭暴力罪。爰審酌被告不思以平和之方式解決糾紛，動輒訴諸
    暴力，犯罪之動機、手段、方法，告訴人所受傷害之程度，暨犯罪後仍飾詞掩過
    ，態度不佳等一切情狀，量處如主文所示之刑，並諭知易科罰金之折算標準，以
    示懲儆。至被告犯罪用之不明鈍器一支，雖為供被告犯罪所用之物，惟因未扣案
    ，又非被告所有，爰不為沒收之諭知，附此敘明。
據上論斷，應依刑事訴訟法第二百九十九條第一項前段，刑法第二百七十七條第一項
、第四十一條，罰金罰鍰提高標準條例第一條前段、第二條，判決如主文。
中      華      民      國      八十九      年    十二    月  二十六    日
                                台灣台中地方法院刑事第二庭
                                        法  官  劉  麗  瑛
右正本證明與原本無異。
如不服本判決，應於送達後十日內向本院提出上訴狀 （須附繕本） ，上訴於台灣高
法院台中分院。
                                        書記官
中      華      民      國      八十九      年    十二    月  二十六    日
附錄論罪科刑法條
刑法第二百七十七條第一項
傷害人之身體或健康者，處三年以下有期徒刑、拘役或一千元以下罰金。


司法院資訊處製作；財團法人民間司法改革基金會備份。
